# 请教下陈版主关于基金管理公司银行函证的问题

提问人：jiaolifu 时间：2022-10-17 17:43:10
请教下陈版主关于基金管理公司银行函证的问题。
对于基金管理公司来说，我获取到了企业提供的开立银行结算账户清单，上面有两个非预算单位专用存款账户。经询问企业，这两个账户为该公司所管理的私募基金账户（也获取了对账单，对账单的户名显示为私募基金），即该基金账户中的资金所有权为投资人，并不属于基金管理公司。
所以想问下陈版主，一般这种基金托管人的账户需要函证嘛？从我的理解来看首先这部分资金的所有权并不是被审计单位所有，所以我认为并不应该函证。但开立银行结算账户清单上又显示了这两个账户，担心如果不函证会不会有风险。希望陈版主能帮我解惑！！！

回答人：chenyiwei
该账户及其中资金并非该被审计单位的自有财产，而是属于其受托管理的基金，这些基金具有受法律保护的独立财产权。因此在核实其权属不属于被审计单位的前提下，可以不对这些账户纳入函证范围。